【裁判字號】    88,易,2719
【裁判日期】    890307
【裁判案由】    竊盜等
【裁判全文】
臺灣桃園地方法院刑事判決                        八十八年度易字第二七一九號
    公訴人  臺灣桃園地方法院檢察署檢察官
    被  告  乙○○
右列被告因竊盜等案件，經檢察官提起公訴（八十八年度偵字第一五九０七號），本
院判決如左：
        主  文
乙○○竊盜，處有期徒刑陸月。又共同未經許可，製造刀械，處有期徒刑肆月，併科
罰金新臺幣參萬元，罰金部分如易服勞役，以參佰元即新臺幣玖佰元折算壹日，扣案
之武士刀壹支沒收。應執行有期徒刑捌月，併科罰金新臺幣參萬元，罰金部分如易服
勞役，以參佰元即新臺幣玖佰元折算壹日，扣案之武士刀壹支沒收。
        事  實
一、乙○○前於民國（下同）八十年間因違反麻醉藥品管理條例案件，經本院判處有
    期徒刑五月確定，並於八十一年一月二十九日以易科罰金執行完畢（非累犯），
    復於八十八年間因竊盜案件，經本院判處有期徒刑五月確定，於八十八年十一月
    二十四日入監執行迄今（至八十九年二月二十八日始行期滿，亦非累犯），竟仍
    不知悛悔，與年籍不詳綽號「阿德」之成年男子，基於製造刀械之犯意聯絡，由
    乙○○於八十八年四、五月間，提供所有鐵條乙支予「阿德」，再由「阿德」在
    桃園縣大園鄉某不詳地點內將之製造為管制刀械之武士刀乙支後，交予乙○○未
    經許可持有之。另基於為自己不法所有之意圖，於八十八年九月二十五日下午三
    時許，利用甲○○駕駛所有ＡＣ─六八二五號自用小客車載同其前往桃園縣大園
    鄉溪海村某處找尋友人，而將上開自用小客車停放在上址陽程公司停車場內，惟
    鑰匙未行取下之機會，逕行將上開自用小客車駛離現場而竊取之。嗣於八十八年
    十月七日下午二時四十分許，在桃園縣蘆竹鄉海湖村三六之十三號旁空地查獲乙
    ○○本人及上開自用小客車乙輛（業據甲○○領回），並在上開自用小客車內扣
    得上開武士刀乙支。
二、案經桃園縣警察局大園分局報請臺灣桃園地方法院檢察署檢察官偵查起訴。
        理  由
一、訊據被告乙○○固坦承於右揭時地委由「阿德」製造上開武士刀乙支，以供防身
    之用，惟矢口否認其餘犯行，辯稱：伊當時係向甲○○借用該自用小客車，伊並
    無竊取上開自用小客車之意圖及犯行云云。經查：被告右揭犯行業據其本人迭次
    於警訊及偵查中供承屬實，核與證人甲○○迭次於警訊及偵查中證述情節相符，
    復有扣案之業據甲○○領回上開自用小客車之贓物認領保管單乙紙，在卷可稽，
    足堪認定。至於被告與「阿德」共同製造上開武士刀乙支乙節，亦據被告迭次於
    警、偵訊中及本院審理時坦承不諱，復有扣案之上開武士刀乙支，在卷可稽，且
    扣案之上開武士刀乙支，經送請桃園縣警察局鑑定結果，確屬公告管制武士刀之
    刀械，此有桃園縣警察局八十八年十一月五日桃警保字第九八二七八號函乙份可
    佐，亦堪認定。雖被告於本院審理時改稱其於右揭時地駛走上開自用小客車時有
    向甲○○借用云云，惟被告此部分改稱之詞，不僅核與其本人先後於警訊及偵查
    中所述內容不符，且亦為被害人甲○○迭次於警訊及偵查中所堅決否認在卷，是
    被告此部分所辯，顯係事後卸責之詞，不足採信。被告犯行已臻明確，應予依法
    論科。
二、核被告所為，係犯槍砲彈藥刀械管制條例第十四條第一項之未經許可，製造刀械
    罪及刑法第三百二十條第一項之竊盜罪。被告持有上開武士刀之低度行為，為其
    製造上開武士刀之高度行為所吸收，不另論擬。被告所犯上開未經許可，製造刀
    械之犯行與「阿德」間，有犯意聯絡及行為分擔，為共同正犯。被告所犯上開二
    罪間，其犯意各別，要件不同，應予分論併罰。爰審酌被告明知上開自用小客車
    係他人之物，且武士刀亦屬公告管制刀械之一，竟為一己不法所有及防身之用，
    分別竊取及製造之，不僅損及被害人甲○○之權益，亦危害社會安全及其犯罪後
    之態度等一切情狀，量處如主文所示之刑，定其應執行之刑，並就罰金刑部分，
    諭知易服勞役之折算標準，以資儆懲。至於扣案之上開武士刀乙支，屬違禁物，
    應依刑法第三十八條第一項第一款規定，宣告沒收之。
據上論斷，應依刑事訴訟法第二百九十九條第一項前段，槍砲彈藥刀械管制條例第十
四條第一項，刑法第十一條前段、第二十八條、第三百二十條第一項、第四十二條第
二項、第五十一條第五款、第三十八條第一項第一款，罰金罰鍰提高標準條例第一條
前段、第二條，判決如主文。
本案經檢察官呂寧莉到庭執行職務。
中      華      民      國      八十九    年     三     月     七     日
                            臺灣桃園地方法院刑事第四庭
                                法  官  林 晏 鵬
右正本證明與原本無異。
如不服本判決，應於判決送達後十日內向本院提出上訴狀( 應附繕本 )，上訴於
臺灣高等法院。
                                書記官  張 雅 慧
中        華        民        國   八十九   年   三   月    七    日
附論罪科刑依據之法條：槍砲彈藥刀械管制條例第十四條、刑法第三百二十條
槍砲彈藥刀械管制條例第十四條（修正前）：
未經許可，製造、販賣或運輸刀械者，處三年以下有期徒刑，併科新臺幣一百萬元以
下罰金。
意圖供自己或他人犯罪之用，而犯前項之罪者，處六月以上五年以下有期徒刑，併科
新臺幣三百萬元以下罰金。
未經許可，持有或意圖販賣而陳列刀械者，處一年以下有期徒刑、拘役或新臺幣五十
萬元以下罰金。
第一項及第二項之未遂犯罰之。
槍砲彈藥刀械管制條例第十四條（修正後）：
未經許可，製造、販賣或運輸刀械者，處三年以下有期徒刑，併科新台幣一百萬元以
下罰金。
意圖供自己或他人犯罪之用，而犯前項之罪者，處六月以上五年以下有期徒刑，併科
新台幣三百萬元以下罰金。
未經許可，持有或意圖販賣而陳列刀械者，處一年以下有期徒刑、拘役或新台幣五十
萬元以下罰金。
第一項及第二項之未遂犯罰之
刑法第三百二十條
意圖為自己或第三人不法之所有，而竊取他人之動產者，為竊盜罪，處五年以下有期
徒刑、拘役或五百元以下罰金。
意圖為自己或第三人不法利益，而竊佔他人之不動產者，依前項之規定處斷。
前二項之未遂犯罰之。


司法院資訊處製作；財團法人民間司法改革基金會備份。
